hu: Szalag felépítése: Rugalmas; Foszlásgátló/hőhegesztett szélek; Öntapadós; Varrt szélek; Drót nélküli; Drótos szél; Egyéb
it: Costruzione a nastro: Elastico; Bordi resistenti allo sfilacciamento/termosaldati; Autoadesivo; Bordi cuciti; Senza fili metallici; Bordo animato; Altro
zh-TW: 緞帶結構: 彈性; 防磨損/熱封邊; 自黏式; 縫邊; 無鐵絲; 鐵絲邊; 其他
pt-BR: Fita construção: Elástica; Bordas resistentes a desfiamento/seladas a calor; Autoadesiva; Bordas costuradas; Sem arame; Borda com arame; Outra
ro-RO: Construcția panglicii: Elastic; Margini rezistente la destrămare/termosudate; Autoadeziv; Margini cusute; Fără sârmă; Margine cu sârmă; Altele
en: Ribbon construction: Elastic; Fray-resistant/heat-sealed edges; Self-adhesive; Stitched edges; Unwired; Wired edge; Other
el: Κατασκευή κορδέλας: Ελαστικό; Ανθεκτικό στο ξέφτισμα/θερμοκολλημένες άκρες; Αυτοκόλλητο; Ραμμένες άκρες; Χωρίς σύρμα; Άκρη με σύρμα; Άλλο
ja: リボン構造: 伸縮性; ほつれ防止/熱処理エッジ; 粘着性; ステッチエッジ; ワイヤーなし; ワイヤーエッジ; その他
ko: 리본 구조: 엘라스틱; 올 풀림 방지/열 밀봉 가장자리; 접착식; 스티치 가장자리; 언와이어; 와이어 가장자리; 기타
bg-BG: Конструкция на панделката: Ластична; Устойчиви на разнищване/термично запечатани ръбове; Самозалепваща; Обшити ръбове; Без тел; Ръб с тел; Други
vi: Cấu trúc ruy băng: Đàn hồi; Chống tưa/mép ép nhiệt; Tự dính; Mép khâu; Không bọc kẽm; Mép bọc kẽm; Khác
nb: Båndkonstruksjon: Elastisk; Frynsesikker / varmeforseglede kanter; Selvklebende; Sydde kanter; Uten ståltråd; Kant med ståltråd; Annet
hr-HR: Konstrukcija vrpce: Elastična; Rubovi otporni na habanje / toplinski zapečaćeni rubovi; Samoljepljiva; Prošiveni rubovi; Bez žice; Žičani rub; Ostalo
fi: Nauharakenne: Joustava; Purkautumattomat/kuumasaumatut reunat; Itseliimautuva; Tikatut reunat; Ilman rautalankaa; Rautalankareuna; Muu
zh-CN: 织带构造: 弹性; 防磨损/热封边缘; 自粘式; 缝合边缘; 无金属丝; 带金属丝边缘; 其他
th: โครงสร้างริบบิ้น: ยางยืด; ขอบกันหลุดลุ่ย/ขอบซีลด้วยความร้อน; มีกาวในตัว; ขอบเย็บ; ไม่มีลวดดาม; ขอบดามลวด; อื่นๆ
pt-PT: Construção da fita: Elástica; Rebordos resistentes ao desfiamento/selados a quente; Autocolante; Rebordos cosidos; Sem arame; Rebordo com arame; Outra
ru: Конструкция ленты: Эластичная; Неосыпающиеся/термообработанные края; Самоклеящаяся; Прошитые края; Без проволоки; С проволочным краем; Другое
pl: Konstrukcja wstęgowa: Elastyczna; Odporne na strzępienie/zgrzewane krawędzie; Samoprzylepna; Obszyte krawędzie; Bez drutu; Krawędź z drutem; Inne
es: Construcción de cintas: Elástico; Bordes resistentes al deshilachado/sellados térmicamente; Autoadhesivo; Bordes cosidos; Sin alambre; Borde con alambre; Otro
da: Båndkonstruktion: Elastisk; Flosningsfrie/varmeforseglede kanter; Selvklæbende; Syede kanter; Uden tråd; Med ståltrådskant; Andet
sv: Bandkonstruktion: Elastisk; Fransningsfria/värmeförseglade kanter; Självhäftande; Sydda kanter; Utan ståltråd; Kanter med ståltråd; Annat
lt-LT: Juostelės konstrukcija: Elastinga; Neirstantys / karščiu užlydyti kraštai; Lipni; Apsiūti kraštai; Be vielutės; Kraštas su vielute; Kita
fr: Fabrication du ruban: Élastique; Bords résistants à l’effilochage/thermosoudés; Auto-adhésif; Bords cousus; Non armé; Bord armé; Autre
cs: Konstrukce stuhy: Elastické; Okraje odolné proti třepení / zatavené teplem; Samolepicí; Obšité okraje; Bez drátku; Okraj s drátkem; Jiné
nl: Lint constructie: Elastisch; Rafelbestendige/hittegesealde randen; Zelfklevend; Gestikte randen; Onbedraad; Bedrade rand; Overig
sl-SI: Zgradba okrasnega traku: Elastično; Robovi, odporni proti cufanju / toplotno varjeni robovi; Samolepilno; Šivani robovi; Brez žice; Žični rob; Drugo
de: Bandkonstruktion: Elastisch; Ausfranssicher/heißversiegelte Kanten; Selbstklebend; Genähte Kanten; Ohne Draht; Drahtkante; Sonstiges
sk-SK: Konštrukcia stuhy: Elastická; Odolné proti štiepeniu/tepelne utesnené okraje; Samolepiaca; Prešívané okraje; Bez drôtu; S drôteným okrajom; Iné
tr: Kurdele yapısı: Elastik; Yıpranmaya dayanıklı/ısıyla yapıştırılmış kenarlar; Kendinden yapışkanlı; Dikişli kenarlar; Telsiz; Telli kenar; Diğer